臺灣高雄地方法院刑事判決　　　　　　　 96年度易字第760號
公　訴　人　臺灣高雄地方法院檢察署檢察官
被　　　告　甲○○
　　　　　　　　　　（現於臺灣高雄監獄另案執行中）
上列被告因毒品危害防制條例案件，經檢察官提起公訴（96年度
毒偵字第1148號），本院以簡式審判程序判決如下：
    主  文
甲○○施用第二級毒品，累犯，處有期徒刑柒月。扣案之第二級
毒品甲基安非他命參包（含包裝袋，驗後淨重分別為零點零壹玖
公克、零點零陸壹公克、零點零參陸公克）均沒收銷燬之。
    事  實
一、甲○○前(1)因施用毒品案件，經本院以90年度毒聲字第6001
    號裁定送勒戒處所觀察、勒戒後，認無繼續施用傾向，於民
    國90年10月17日釋放，同年月28日執行完畢，並經臺灣高雄
    地方法院檢察署檢察官以90年度毒偵字第4464號為不起訴處
    分確定；(2)再於94年間因施用毒品案件，經本院以94年度簡
    字第3809號判決判處有期徒刑4 月確定，甫於95年6 月8 日
    縮刑期滿執行完畢。
二、詎仍不知戒絕毒癮，猶於上開觀察、勒戒執行完畢釋放後5
    年內，基於反覆、延續施用第二級毒品甲基安非他命之單一
    行為決意，自95年8 月初某日起迄96年1 月17日下午4 時許
    間，在其位於高雄市○○區○○路53號4 樓之1 之租屋處，
    以玻璃球燒烤之方式，施用第二級毒品甲基安非他命多次。
    嗣於96年1 月17日晚間9 時40分許，甲○○駕車行經高雄市
    前鎮區○○○路2 之6 號前時，為警攔檢查獲，並自其車上
    扣得其所有之第二級毒品甲基安非他命3 包（含包裝袋，驗
    前淨重分別為：0.021 公克、0.063 公克、0.038 公克），
    經採尿送驗後，檢驗結果呈甲基安非他命陽性反應，而查悉
    上情。
三、案經高雄市政府警察局小港分局報告高雄地檢署檢察官偵查
    起訴。
    理  由
一、被告甲○○所犯係死刑、無期徒刑、最輕本刑為3 年以上有
    期徒刑以外之罪，其於準備程序中就前揭被訴事實為有罪之
    陳述，經受命法官告知簡式審判程序之旨，並聽取其與公訴
    人之意見後，本院合議庭認為適宜由受命法官獨任進行簡式
    審判程序，爰依刑事訴訟法第273 條之1 第1 項規定，裁定
    由受命法官獨任進行審判程序，合先敘明。
二、上開犯罪事實，業據被告甲○○於本院審理中坦承不諱，且
    被告為警採尿送驗結果，確呈甲基安非他命陽性反應，此有
    高雄市立凱旋醫院96年1 月29日濫用藥物尿液檢驗報告（檢
    體編號：J-018 號），暨毒品案件嫌疑人尿液代碼與姓名對
    照登記表各1 紙附卷可稽（見警卷第18頁、96年度毒偵字第
    1148號偵查卷第13頁）。而扣案之晶體3 包，經送驗後，確
    含有甲基安非他命成分（含包裝袋，驗前淨重分別為：0.02
    1 公克、0.063 公克、0.038 公克；驗後淨重分別為0.019
    公克、0.061 公克、0. 036公克），亦有高雄醫學大學附設
    中和紀念醫院96年3 月16日檢驗報告共3 紙在卷可參（見上
    開本院卷第30至32頁）。由此足徵被告之自白與事實相符，
    堪以採信，是本案事證明確，被告施用第二級毒品甲基安非
    他命之犯行，洵堪認定。
三、按觀察、勒戒或強制戒治執行完畢釋放後，5 年內再犯毒品
    危害防制條例第10條施用毒品之罪者，應依法追訴，毒品危
    害防制條例第23條第2 項定有明文。本件被告前因施用毒品
    案件，經本院以90年度毒聲字第6001號裁定送勒戒處所觀察
    、勒戒後，認無繼續施用傾向，於90年10月17日釋放，同年
    月28日執行完畢，並經臺灣高雄地方法院檢察署檢察官以90
    年度毒偵字第4464號為不起訴處分確定等情，有臺灣高等法
    院被告前案紀錄1 份在卷可參。是被告於上開觀察、勒戒執
    行完畢釋放後，5 年內再犯本件施用第二級毒品甲基安非他
    命罪行，依前開法條之規定，應依法追訴，本院自得依法論
    罪科刑。
四、論罪科刑及沒收：
  (一)核被告所為，係犯毒品危害防制條例第10條第2 項之施用第
    二級毒品甲基安非他命罪。被告施用第二級毒品前持有第二
    級毒品之行為，本應各論以持有之罪，惟各該次持有毒品之
    低度行為均為其後施用毒品之高度行為所吸收，不另論罪。
    按刑事法若干犯罪行為態樣，本質上原具有反覆、延續實行
    之特徵，立法時既予特別歸類，定為犯罪構成要件之行為要
    素，則行為人基於概括之犯意，在密切接近之一定時、地持
    續實行之複次行為，倘依社會通念，於客觀上認為符合一個
    反覆、延續性之行為觀念者，於刑法評價上，即應僅成立一
    罪。學理上所稱「集合犯」之職業性、營業性或收集性等具
    有重複特質之犯罪均屬之（最高法院95年度台上字第1079號
    、第3937號、第4686號判決意旨參照）。而毒品危害防制條
    例既依成癮性、濫用性及對社會危害性將毒品分為4 級，且
    僅處罰施用第1 、2 級毒品，足見該條例所處罰施用第1 、
    2 級毒品，其構成要件行為之要素係具有成癮、濫用之反覆
    、延續實行之性質，且依社會通念於客觀上認為係符合一個
    反覆、延續性之行為觀念。本件被告前於94年間，業因施用
    毒品甲基安非他命案件，經法院判處有期徒刑4 月在案，並
    甫於95年6 月8 日縮刑期滿執行完畢，另同因施用甲基安非
    他命案件，經本院以95年度簡字第1290號判決判處有期徒刑
    6 月，復於出監後僅2 月即再施用毒品甲基安非他命，及至
    本件為警查獲，查獲後採尿送驗之檢驗結果並呈甲基安非他
    命之陽性反應等情，已如前述，並有被告前揭之前案紀錄表
    可考，足認其具有毒品之成癮性，且於密切接近之時間反覆
    持續施用毒品，參酌上開說明，應認將被告多次施用第二級
    毒品甲基安非他命之犯行，評價為集合犯，論以一罪，較符
    社會通念。又被告有事實欄所載之前科紀錄，甫於95年6 月
    8 日縮刑期滿執行完畢等情，有上開前案紀錄表1 份在卷可
    憑，其於刑之執行完畢後，5 年內故意再犯本件有期徒刑以
    上之罪，為累犯，應加重其刑。爰審酌被告無視毒品可能對
    自身及家庭所造成之戕害，及對社會治安形成之潛在危險，
    屢犯施用毒品之罪，足見其戒絕毒癮之意志不堅，本不宜寬
    貸，惟念其犯後坦承犯行，態度良好，及施用毒品乃戕害自
    身健康，尚未直接危害他人等一切情狀，量處如主文所示之
    刑。
  (二)扣案之晶體3 包經送驗結果，確含第二級毒品甲基安非他命
    成分，業認明如前，而包裝袋與其上殘留之毒品，已難以分
    析剝離，此有法務部調查局93年3 月19日調科壹字第093001
    13060 號函可考，當應整體視之為毒品，爰俱應依毒品危害
    防制條例第18條第1 項前段規定，不問屬於犯人與否，均沒
    收銷燬之；至送鑑耗損之甲基安非他命粉末既已滅失，自無
    庸再予宣告沒收銷燬之必要。
據上論斷，應依刑事訴訟法第273 條之1 第1 項、第299 條第1
項前段，毒品危害防制條例第10條第2 項、第18條第1 項前段，
刑法第11條、第47條第1 項，判決如主文。
本案經檢察官乙○○到庭執行職務。
中　　華　　民　　國　　96　　年　　 3　　月　　23　　日
                  刑事第十庭    法　官  鄭凱文
以上正本證明與原本無異。
如不服本判決，應於收受送達後10日內向本院提出上訴書狀。
中　　華　　民　　國　　96　　年　　3 　　月　　26　　日
                                書記官  林慧芬
附錄本案論罪法條：
毒品危害防制條例第10條第2項
施用第二級毒品者，處3 年以下有期徒刑。
